臺灣嘉義地方法院刑事判決　　　　　　　　　　　　　九十三年度訴字第二五一號
　　聲　請　人　臺灣嘉義地方法院檢察署檢察官
　　被　　　告　甲○○
右列被告因違反毒品危害防制條例（施用第一級毒品）案件，經檢察官聲請簡易判決
處刑（九十三年度毒偵字第四九三號）及移
第六二七號、第四九一號），經本院簡易庭認有刑事訴訟法第四百五十一條之一第四
項但書之情形，改依通常程序審理，經合議庭裁定由受命法官以簡式程序進行審理，
檢察官並就施用第二級毒品部分於審理期日追加起訴（九十三年度毒偵字第一三八號
、第二一一號），判決如左：
    主  文
甲○○連續施用第一級毒品，處有期徒刑壹年，扣案之第一級毒品海洛因陸小包（合
計淨重壹點零壹公克）均沒收銷燬之，前開毒品外包裝陸個（空包裝總重壹點參公克
）及勺子壹支，均沒收。又連續施用第二級毒品，處有期徒刑伍月。應執行有期徒刑
壹年肆月，扣案之第一級毒品海洛因陸小包（合計淨重壹點零壹公克）均沒收銷燬之
，前開毒品外包裝陸個（空包裝總重壹點參公克）及勺子壹支，均沒收。
    事  實
一、(1)甲○○前因二件施用毒品案件，經本院先後以八十九年度毒聲字第一六六二號
    、九十年度毒聲字第七四一號裁定送二次觀察、勒戒後，均認無繼續施用毒品之
    傾向，由臺灣嘉義地方法院檢察署檢察官於民國（下同）八十九年十二月十八日
    、九十年十月二十二日，分別以八十九年度毒偵字第一五四八號、九十年度毒偵
    字第七八五號不起訴處分確定，詎甲○○仍未戒除毒癮，復因施用毒品案件，經
    本院以九十二年度訴字第三七四號判處應執行有期徒刑一年二月確定（現正執行
    中）；(2)詎甲○○不知悔改，復基於施用第一級毒品海洛因、第二級毒品安非他
    命之概括犯意，自九十三年一月中旬某日起至同年二月二十六日晚間某時止，在
    其嘉義市東區長竹里八鄰水源地三六號住處、嘉義市○○路九五號公共廁所內等
    地，連續分別施用海洛因及安非他命多次。迭次經警查獲如下：(一)警方於九十三
    年一月十四日晚間十一時十一分許，得甲○○同意採其尿液送驗，結果呈嗎啡陽
    性反應；(二)警方於同年月三十日下午三時四十五分，在嘉義市○○路○段三八三
    號前，扣得甲○○所有之海洛因三小包（淨重零點五六公克）及其所有供施用海
    洛因所用之前開毒品外包裝（重○點六七公克）與勺子一支，並於同日下午七時
    許，得甲○○同意採其尿液送驗，結果呈嗎啡陽性及安非他命陽性反應；(三)警方
    於同年二月十一日晚間九時五十分，在嘉義市○○路四十三號前，扣得甲○○所
    有之海洛因三小包（淨重零點四五公克）及其所有供施用海洛因所用之前開毒品
    外包裝（重○點六三公克），並於同日晚間十一時二十八分許，得甲○○同意採
    其尿液送驗，結果呈嗎啡陽性及安非他命陽性反應；(四)警方於同年二月二十八日
    晚間八時二十五分許，得甲○○同意採其尿液送驗，結果亦呈嗎啡陽性反應。
二、案經嘉義市警察局第一分局報由臺灣嘉義地方院檢察署檢察官偵查聲請簡易判決
    處刑，及嘉義市警察局第一分局、第二分局報請前揭檢察署檢察官移送併案處理
    與追加起訴。
    理  由
一、(1)訊據被告甲○○對於右揭犯罪事實坦承不諱（見本院九十三年七月九日審判筆
    錄），又被告前開經警四次所採尿液送驗，結果分呈甲基安非他命陽性或嗎啡陽
    性（海洛因吸食入人體，經代謝作用又可分解成嗎啡，故海洛因在進入人體後，
    均以嗎啡型態排於尿液中）反應一情，亦有查獲毒品採集尿液送驗之代號與真實
    姓名對照表四紙、嘉義市衛生局檢驗涉嫌毒品及管制藥品之尿液檢體案件報告三
    紙、行政院衛生署管制藥品管理局九十三年五月五日管檢字第○九三○○○三四
    五八號檢驗成績書一紙等件附卷可佐，復有被告所有之第一級毒品海洛因六小包
    （合計淨重一點零一公克），及其所有供施用海洛因所用之前開毒品外包裝陸個
    （空包裝總重一點三公克）與勺子一支扣案可資佐證；且前開第一級毒品海洛因
    六小包，經送請法務部調查局鑑定，其檢驗結果認送驗白粉含有第一級第６項毒
    品海洛因成分之情，有該局九十三年三月十二日調科壹字第一八○○○一七二○
    號、九十三年三月十七日調科壹字第一八○○○一七三六號鑑定通知書各一紙附
    卷可查（見嘉簡卷第十七頁、第十九頁），堪認被告之上開自白為真實，足以採
    信。(2)此外，被告前因施用毒品案件，經本院先後以八十九年度毒聲字第一六六
    二號、九十年度毒聲字第七四一號裁定送二次觀察、勒戒後，均認無繼續施用毒
    品之傾向，由臺灣嘉義地方法院檢察署檢察官分別以八十九年度毒偵字第一五四
    八號、九十年度毒偵字第七八五號不起訴處分確定，又因施用毒品案件，經本院
    以九十二年度訴字第三七四號判處應執行有期徒刑一年二月確定，現正執行中等
    情，亦有台灣高等法院被告全國前案紀錄表、台灣嘉義地方法院檢察署刑案資料
    查註紀錄表等件附卷可參，是被告於五年內四犯本件之毒品危害防制條例第十條
    之罪，可信為真正；(3)綜上所述，本件事證明確，被告犯行洵堪認定。
二、(1)查海洛因為第一級毒品，安非他命為第二級毒品，毒品危害防制條例第二條第
    二項第一款、第二款定有明文。核被告甲○○所為，係犯毒品危害防制條例第十
    條第一項、第二項之施用第一級、第二級毒品罪；其施用前、後持有海洛因、安
    非他命之低度行為，為施用之高度行為所吸收，均不另論罪。再被告前揭多次施
    用海洛因、安非他命之行為，時間緊接，且犯罪構成要件相同，顯係基於概括犯
    意反覆為之，均應依連續犯規定論以一罪，並加重其刑。而被告所犯連續施用安
    非他命及連續施用海洛因二罪間，構成要件互殊，犯意個別，應分論併罰。本件
    併案之施用海洛因部分（即「自九十三年一月二十一日起至同年二月十一日止」
    以外之施用之部分）固未據檢察官於聲請意旨中載明，惟該部分與起訴之前揭施
    用海洛因部分有連續犯之裁判上一罪關係，為起訴效力所及，又檢察官於本院審
    理期日依刑事訴訟法第二百六十五條規定，以言詞追加起訴被告連續施用安非他
    命犯行，本院自應併予審究，附此敘明。(2)爰審酌被告有施用毒品前科，經保安
    處分及判處徒刑，竟又再度施用，顯見其意志不堅，仍未戒絕，犯罪之動機、方
    法、屬自殘性犯罪、犯後坦承犯行，態度尚稱良好等一切情狀，分別量處如主文
    所示之刑，並定其應執行之刑（按數罪併罰中之一罪，依刑法規定得易科罰金，
    若因與不得易科之他罪併合處罰結果而不得易科罰金時，原得易科部分所處之刑
    ，自亦無庸為易科折算標準之記載，司法院大法官會議釋字第一四四號解釋及最
    高法院八十三年度台抗字第一三三號裁定可資參照），以資懲儆。(3)扣案之海洛
    因六小包（合計淨重一點零一公克），均係毒品，有上開法務部調查局鑑定通知
    書二紙可證，應依毒品危害防制條例第十八條第一項前段規定，不問屬於犯人與
    否，均沒收銷燬之；扣案之前揭前開海洛因外包裝陸個（空包裝總重一點三公克
    ）及勺子一支，均係被告所有且供施用海洛因所用之物，業據其於審理中供陳在
  卷，應依刑法第三十八條第一項第二款、第三項規定併予沒收之。
據上論斷，應依刑事訴訟法第二百七十三條之一第一項、第二百九十九條第一項前段
，毒品危害防制條例第十條第一項、第二項、第十八條第一項前段，刑法第十一條、
第五十六條、第五十一條第五款、第三十八條第一項第二款，判決如主文。
本案經檢察官古富祺到庭執行職務。
中      華       民       國      九十三    年     七     月    十六    日
                                      臺灣嘉義地方法院刑事第一庭
                                          法  官   盧  鳳  田
右正本證明與原本無異。
如不服本判決，應於判決送達後十日內向本院提出上訴狀( 應附繕本 )。
中      華       民       國      九十三    年     七     月    十六    日
                                          書記官   林  秀  惠
附錄論罪科刑法條：
毒品危害防制條例第十條：
施用第一級毒品者，處六月以上五年以下有期徒刑。
施用第二級毒品者，處三年以下有期徒刑。
